【裁判字號】    97,上易,1000
【裁判日期】    970813
【裁判案由】    違反家庭暴力防治法
【裁判全文】
臺灣高等法院臺中分院刑事判決        97年度上易字第1000號
上  訴  人
即  被  告  乙○○
上列上訴人因違反家庭暴力防治法案件，不服臺灣南投地方法院
97年度易字第198號中華民國97年4月17日第一審判決（起訴案號
：臺灣南投地方法院檢察署97年度撤緩偵字第8號、偵字第528號
），提起上訴，本院判決如下：
    主  文
上訴駁回。
    事  實及理  由
一、本案經本院審理結果，認第一審判決認事用法及量刑均無不
    當，應予維持，並引第一審判決書記載之事實、證據及理由
    。（如附件）
二、被告上訴意旨略以：伊之配偶甲○○有施用毒品惡習，且因
    對伊女兒做不適當之行為，女兒目前由南投縣政府安置中，
    伊係於酒後為恐嚇言詞，請求從輕量刑，早日能照顧孩子等
    語。
三、本院查：被告就本件先後四次違反保護令之犯行坦承不諱，
    原審因而適用刑事訴訟法第299條第1項前段，家庭暴力防治
    法第61條第1款、第2款，刑法第11條前段、第41條第1項前
    段、第51條第6款等規定，並審酌被告在清楚了解法院前揭
    所核發通常保護令內容之情況下，竟仍數度違反，顯不尊重
    法院之裁定，惟犯後坦承犯行，態度良好及被告犯罪之動機
    、目的、手段，違反保護令之行為態樣及所生危害情形等一
    切情狀，分別量處如原審判決主文所示之刑，並就處拘役部
    分，並定應執行之刑及易科罰金之折算標準，其認事用法核
    無違誤。量刑部分，被告雖以上情請求從輕量刑，然參酌本
    罪之法定刑為3年以下有期徒刑、拘役或科或併科新臺幣10
    萬元以下罰金，原審之量刑亦無過重情形，本件上訴為無理
    由，應予駁回。
四、據上論斷，應依刑事訴訟法第373條、第368條，判決如主文
    。
本案經檢察官丙○○到庭執行職務。
中    華    民    國    97    年    8    月    13    日
            刑事第四庭    審判長法  官  洪  耀  宗
                                法  官  江  德  千
                                法  官  劉  登  俊
上列正本證明與原本無異。
不得上訴。
                                書記官  粘  銘  環
中    華    民    國    97    年    8     月    14    日
附件
臺灣南投地方法院刑事判決               97年度易字第198號
公  訴  人  臺灣南投地方法院檢察署檢察官
被      告  乙○○  男  36歲（民國○○年○月○○日生）
                    身分證統一編號：Ｚ000000000號
                    住南投縣埔里鎮○○里○○路○段186號
                  （現另案於臺灣臺中監獄南投分監執行中）
上列被告因違反家庭暴力防治法案件，經檢察官提起公訴（九十
七年度撤緩偵字第八號、九十七年度偵字第五二八號），被告於
準備程序中就被訴事實為有罪之陳述，本院裁定進行簡式審判程
序，判決如下：
    主  文
乙○○犯違反保護令罪，處拘役肆拾日，如易科罰金，以新臺幣
壹仟元折算壹日；又犯違反保護令罪，處拘役肆拾日，如易科罰
金，以新臺幣壹仟元折算壹日；又犯違反保護令罪，處拘役肆拾
日，如易科罰金，以新臺幣壹仟元折算壹日；又犯違反保護令罪
，處有期徒刑參月，如易科罰金，以新臺幣壹仟元折算壹日；應
執行拘役玖拾日及有期徒刑參月，如易科罰金，均以新臺幣壹仟
元折算壹日。
    事  實
一、乙○○與甲○○為夫妻關係，屬家庭暴力防治法第三條第一
    款所定之家庭成員關係。因乙○○曾對甲○○實施不法侵害
    行為，甲○○向本院家事法庭聲請核發民事通常保護令，經
    本院家事法庭於九十六年四月三十日核發九十六年度家護字
    第八十七號民事通常保護令，諭知乙○○：I不得對甲○○
    及子女陳玟妏實施身體或精神上不法侵害之行為，II不得直
    接或間接對於甲○○為騷擾及通話、通信之聯絡行為；保護
    令有效期間為十月。上開民事通常保護令已合法送達予乙○
    ○。惟乙○○竟無視該民事通常保護令之規範，於該保護令
    有效期間內，各基於違反前開保護令之犯意，均在南投縣埔
    里鎮○○里○○路○段一八六號住處，分別於：(1)九十六年
    七月七日九時許，以「要給甲○○死」、「要找甲○○死一
    起死」等言語，(2)九十六年七月十一日十一時許，以「要給
    甲○○死」、「要找甲○○死一起死」等言語，(3)九十六年
    九月二十日十五時、二十三時許，以「大家一起死，沒人替
    妳蓋草席」、要斷水斷電一起死」等言語，(4)九十七年一月
    十六日十七時許，以「要同歸於盡且死路一條」等言語，對
    甲○○直接為騷擾行為及精神上不法侵害行為，而違反上開
    民事通常保護令之規定。
二、案經被害人甲○○訴由南投縣政府警察局埔里分局報告臺灣
    南投地方法院檢察署檢察官偵查起訴。
    理  由
壹、程序方面：
一、按除被告所犯為死刑、無期徒刑、最輕本刑為三年以上有期
    徒刑之罪或高等法院管轄第一審案件者外，於法院行準備程
    序進行中，被告先就被訴事實為有罪之陳述時，審判長得告
    知被告簡式審判程序之旨，並聽取當事人、代理人、辯護人
    及輔佐人之意見後，裁定進行簡式審判程序；簡式審判程序
    之證據調查，不受刑事訴訟法第一百五十九條第一項、第一
    百六十一條之二、第一百六十一條之三、第一百六十三條之
    一及第一百六十四條至第一百七十條規定之限制，刑事訴訟
    法第二百七十三條之一第一項、第二百七十三條之二分別定
    有明文。
二、查本件被告乙○○所犯為死刑、無期徒刑、最輕本刑為三年
    以上有期徒刑以外之罪，且非高等法院管轄第一審之案件，
    經本院行準備程序時，被告就被訴事實為有罪之陳述後，復
    經本院裁定行簡式審判程序，是其證據之調查，自不受刑事
    訴訟法第一百五十九條第一項、第一百六十一條之二、第一
    百六十一條之三、第一百六十三條之一及第一百六十四條至
    第一百七十條規定之限制，合先敘明。
貳、實體方面：
一、認定犯罪事實所憑證據及理由：
    訊據被告乙○○對於上開事實坦白承認，核與證人即被害人
    甲○○於警詢、偵訊時證述之情節大致相符，復有本院前述
    民事通常保護令、送達證書各一份在卷可稽，足證被告自白
    與事實相符，是以，被告犯行堪以認定，應依法論科。
二、論罪科刑之理由：
（一）核被告所為，均係犯違反家庭暴力防治法第六十一條第一
      款、第二款之違反保護令罪。又被告同時、地所為之一行
      為違反之民事通常保護令之內容雖有二款，然因法院所核
      發之保護令，係以單一保護令命被告不得對甲○○及子女
      陳玟妏實施身體或精神上不法侵害之行為，不得直接或間
      接對於甲○○為騷擾及通話、通信之聯絡行為，被告既僅
      係同時、地之單一行為，均應僅論以一個違反保護令罪，
      併此敘明。
（二）被告於九十六年九月二十日十五時、二十三時許對被害人
      甲○○所為之數違反保護令行為，係於密切接近之時、地
      實施，且接續侵害同一被害人，各行為之獨立性較為薄弱
      ，從而被告此部分違反保護令之行為，應論以接續犯之單
      純一罪（最高法院八十六年臺上字第三二九五號判例參照
      ）。
（三）被告所犯前開四罪間，犯意各別，行為互殊，應予分論併
      罰。
（四）爰審酌被告：(1)犯罪之動機、目的、手段，違反保護令之
      行為態樣及所生危害情形；(2)在清楚了解本院前揭民事通
      常保護令內容之情況下，竟仍數度違反，顯不尊重法院之
      裁定；(3)犯後坦承犯行，態度良好等一切情狀，就如事實
      欄一、(1)至(4)所示之犯行，依序分別量處如主文所示之刑
      ，就處拘役部分，並定應執行之刑，且諭知如主文所示易
      科罰金之折算標準。
三、適用之法律：
（一）刑事訴訟法第二百七十三條之一第一項、第二百九十九條
      第一項前段。
（二）家庭暴力防治法第六十一條第一款、第二款。
（三）刑法第十一條前段、第四十一條第一項前段、第五十一條
      第六款。
本案經檢察官石光哲到庭執行職務。
中    華    民    國    97    年    4     月    17    日
                   刑事第四庭 法  官  孫  于  淦
上正本證明與原本無異。
如不服本判決應於判決送達後十日內向本院提出上訴狀，並應敘
述上訴理由（均須按他造當事人之數附繕本）「切勿逕送上級法
院」。
告訴人或被害人如對於本判決不服者，應具備理由請求檢察官上
訴，其上訴期間之計算係以檢察官收受判決正本之日期為準。
中    華    民    國    97    年    4     月    17    日
                              書記官
附錄本案論罪科刑法條：
家庭暴力防治法第六十一條第一款、第二款
家庭暴力防治法第61條違反法院依第14條第1項、第16條第3項所
為之下列裁定者，為本法所稱違反保護令罪，處3年以下有期徒
刑、拘役或科或併科新臺幣10萬元以下罰金：
一、禁止實施家庭暴力。
二、禁止騷擾、接觸、跟蹤、通話、通信或其他非必要之聯絡行
為。
三、遷出住居所。
四、遠離住居所、工作場所、學校或其他特定場所。
五、完成加害人處遇計畫。


司法院資訊處製作；財團法人民間司法改革基金會備份。
